# 未足额出资股权转让

提问人：105523327 时间：2016-05-17 21:00:03
求教各位： A公司注册资本 100 万，甲乙股东分别认缴 60 万元、 40 万元，实缴 30 万元、 20 万元。此情况下甲乙股东是否可以通过协议将所所持A公司100%股权全额转让给第三方？法律上是否存在瑕疵？ 谢谢！

回答人：chenyiwei
我理解法律上并不禁止股东在尚未缴足出资的情况下转让其股权，但可以转让的股权仅限于实缴出资部分，对已认缴但尚未实缴的这部分注册资本的转让只能称为转让出资权，且较为少见。